【裁判字號】    97,訴,679
【裁判日期】    971118
【裁判案由】    毒品危害防制條例
【裁判全文】
臺灣苗栗地方法院刑事判決               97年度訴字第679號
公  訴  人  臺灣苗栗地方法院檢察署檢察官
被      告  甲○○
上列被告因毒品危害防制條例案件，經檢察官提起公訴（97年度
毒偵字第689 號、97年度毒偵字第931 號），及檢察官以言詞追
加起訴，本院依簡式審判程序判決如下：
    主  文
甲○○施用第一級毒品，累犯，處有期徒刑玖月。又持有第一級
毒品，累犯，處有期徒刑參月；扣案之海洛因貳小包（其中壹小
包驗餘淨重零點壹壹捌參公克，另壹小包驗餘淨重零點零零陸捌
公克，合計驗餘淨重零點壹貳伍壹公克）均沒收銷燬之。應執行
有期徒刑拾壹月；扣案之海洛因貳小包（其中壹小包驗餘淨重零
點壹壹捌參公克，另壹小包驗餘淨重零點零零陸捌公克，合計驗
餘淨重零點壹貳伍壹公克）均沒收銷燬之。
    犯罪事實及理由
一、犯罪事實：
（一）甲○○有下列構成累犯之前科紀錄：曾因竊盜案件，經
      本院於民國95年6 月6 日以94年度易字第763 號判決，判
      處有期徒刑1 年6 月並確定；又曾因贓物案件，經本院
      於95年6 月26日以95年度苗簡字第536 號判決，判處有期
      徒刑3 月，於95年7 月24日確定；又因施用第1 級毒品
      案件，經本院於95年10月27日以95年度訴字第511 號判決
      ，判處有期徒刑8 月並確定。嗣上開案件，經本院
      依中華民國96年罪犯減刑條例之規定，分別減為有期徒刑
      9 月、1 月15日、4 月，並定應執行刑為有期徒刑1 年1
      月確定，於96年8 月4 日因縮刑期滿執行完畢。
（二）甲○○曾因施用毒品案件，經台灣新竹地方法院裁定送觀
      察、勒戒，認無繼續施用毒品傾向，於民國95年4 月12日
      執行完畢出所，經台灣新竹地方法院檢察署檢察官於95年
      4 月13日以95年度毒偵緝字第43號、第44號、第45號為不
      起訴處分確定。甲○○猶不知悔改，復有下列犯行：
 （1）甲○○於前揭觀察、勒戒執行完畢後5 年內，基於施用第
      1 級毒品海洛因之犯意，於97年5 月25日晚上10時許，在
      新竹市○○區○○路1 段13 1巷20號住處附近之社區公園
      內，以捲煙之方式，施用第1級毒品海洛因1 次。
 （2）甲○○另基於持有第1 級毒品海洛因之犯意，於97年5 月
      26日下午4 時45分許，在苗栗縣竹南鎮○○里○○鄰○○街
      83號前，以新台幣1 千5 百元價格，向周文灝（涉嫌販毒
      部分業經檢察官另案起訴）買受海洛因2 小包，已取得占
      有而非法持有之際，經埋伏之台中縣警察局豐原分局員警
      、中部地區巡防局第3 海岸巡防總隊苗栗機動查緝隊人員
      當場查獲，並扣得甲○○丟棄在排水溝之上開2 小包海洛
      因（其中1 小包驗餘淨重0.1183公克，另1 小包驗餘淨重
      0.00 68 公克，合計驗餘淨重0.1251公克）。海巡人員徵
      得甲○○同意後，對其採尿送驗結果，其尿液確呈有嗎啡
      陽性反應。
（二）案經行政院海岸巡防署中部地區巡防局第3 海岸巡防總隊
      移送及臺中縣警察局豐原分局報請台灣苗栗地方法院檢察
      署檢察官偵查起訴及追加起訴。
二、證據名稱：
（一）被告甲○○於警詢時及偵、審中之自白─足以證明被告甲
      ○○之全部犯罪事實。
（二）中山醫學大學附設醫院藥物濫用檢測中心97年6 月5 日尿
      液檢驗報告、台中縣警察局豐原分局尿液檢驗代號與真實
      姓名對照表等影本各1 紙─足以證明被告甲○○有施用第
      1 級毒品海洛因之犯行（參見97年度毒偵字第689 號偵查
      卷第33頁至第34頁、97年度毒偵字第931 號偵查卷第60頁
      至第61頁）。
（三）行政院衛生署草屯療養院97年6 月9 日草療鑑字第097000
      4920號鑑定書1 紙─足以證明被告持有之2 小包毒品，確
      係第1 級毒品海洛因無訛（參見97年度毒偵字第689 號偵
      查卷第32頁）。
（四）扣案之海洛因2 小包（其中1 小包驗餘淨重0.1183公克，
      另1 小包驗餘淨重0.0068公克，合計驗餘淨重0.1251公克
      ）─足以證明被告甲○○另行起意購得海洛因後而非法持
      有之。
（五）臺灣高等法院被告前案紀錄表、臺灣苗栗地方法院檢察署
      刑案資料查註紀錄表─足以證明被告甲○○有構成累犯之
      前科紀錄；及於前揭觀察、勒戒執行完畢後5 年內，再犯
      施用毒品之犯行。
三、應適用之法條：
（一）刑事訴訟法第273 條之1 第1 項、第299 條第1 項前段、
      第310 條之2、第454條第1項。
（二）毒品危害防制條例第10條第1 項、第11條第1 項、第18條
      第1項前段。
（三）刑法第11條前段、第47條第1 項、第51條第5款。
四、本判決係依刑事訴訟法第310 條之2 、第454 條第1 項製作
    ，依法僅記載當事人欄、主文、犯罪事實、證據名稱以及應
    適用之法條，其中犯罪事實部分，依同法第308 條之修正立
    法理由，亦僅記載犯罪構成要件事實，關於刑罰加重事由（
    含累犯在內）免予記載（法院辦理刑事訴訟案件應行注意事
    項第144 點參照），但仍於主文予以表明，並於應適用之法
    條欄予以引用。如不服本判決，應於判決送達之日起10日內
    ，向本院提起上訴。
本案經檢察官唐先恆到庭執行職務。
中    華    民    國    97    年    11    月    18    日
                  刑事第三庭    法  官  柳章峰
以上正本證明與原本無異。
如不服本判決應於收受判決後10日內向本院提出上訴書狀，並應
應敘述具體理由。其未敘述上訴理由者，應於上訴期間屆滿後20
日內向本院補提理由書 (均須按他造當事人之人數附繕本)「 切
勿逕送上級法院」。告訴人或被害人如對本判決不服者，應具備
理由請求檢察官上訴，其上訴期間之計算係以檢察官收受判決正
本之日期為準。
                                書記官  陳采瑜
中    華    民    國    97    年    11    月    18    日
附記論罪之法條全文：
毒品危害防制條例第10條：
施用第一級毒品者，處6月以上5年以下有期徒刑。
施用第二級毒品者，處3年以下有期徒刑。
毒品危害防制條例第11條
持有第一級毒品者，處3 年以下有期徒刑、拘役或新臺幣5 萬元
以下罰金。
持有第二級毒品者，處2 年以下有期徒刑、拘役或新臺幣3 萬元
以下罰金。
持有專供製造或施用第一、二級毒品之器具者，處1 年以下有期
徒刑、拘役或新臺幣1 萬元以下罰金。
持有毒品達一定數量者，加重其刑至二分之一，其標準由行政院
定之。


司法院資訊處製作；財團法人民間司法改革基金會備份。
